臺灣板橋地方法院民事判決　　　　　　　95年度訴字第2016號
原　　　告　美商樂思化學有限公司臺灣分公司
法定代理人　方晟
訴訟代理人　陳彥希律師
?????　王韋傑律師
被　　　告　乙○○
訴訟代理人　楊明廣律師
　　　　　　鄭仁哲律師
?????　黃宗哲律師
被　　　告　甲○○
上列當事人間請求撤銷詐害債權等事件，經本院於民國96年4 月
16日言詞辯論終結，判決如下：
    主  文
被告就如附表所示不動產於民國九十五年二月二十四日所為贈與
行為及於同年三月六日所為所有權移轉登記行為均應予撤銷。
被告乙○○應將前項不動產於民國九十五年三月六日在臺北縣板
橋地政事務所，以夫妻贈與為原因所為之所有權移轉登記予以塗
銷。
原告其餘之訴駁回。
訴訟費用由被告負擔。
    事實及理由
壹、程序方面
一、按訴狀送達後，原告不得將原訴變更或追加他訴。但有下列
    各款情形之一者，不在此限：二　請求之基礎事實同一者。
    七　不甚礙被告之防禦及訴訟之終結者。民事訴訟法第255
    條第1 項第2 款、第7 款定有明文。原告於起訴時，原以民
    法第244 條第1 項、第4 項為本件之請求權基礎，此觀原告
    起訴狀之內容自明，於起訴狀繕本送達被告後，原告復追加
    民法第87條、第244 條第2 項為其備位之訴訟標的（聲明則
    未變更），被告乙○○雖表示不同意原告此部分備位之訴之
    追加，惟核原告上開訴之追加，其請求之基礎事實仍屬同一
    ，且係針對被告乙○○之抗辯再為訴訟標的之追加，並不甚
    妨礙被告之防禦及訴訟之終結，揆諸前開規定，自得准許。
二、被告甲○○未於言詞辯論期日到場，核無民事訴訟法第386
    條各款所列情形，爰依原告聲請，由其一造辯論而為判決。
貳、實體方面
一、原告起訴主張：
(一)、被告甲○○自民國89年起，受聘擔任原告之財務及行政經理
　　，負責辦理公司會計及財務工作，詎其於90年至94年間，利
    用職務上處理公司財務之機會，協助公司前地區經理蔡榮譽
    假藉所謂工作獎金之名目，連續開立支票，交付蔡榮譽之私
    人公司兌領，並利用職務之便，違法支領公司款項供個人消
    費，目前原告查證結果，發現被告甲○○利用職務經手款項
    之便挪用公款總計新台幣（下同）33,328,344元。前揭不法
    犯行，業經被告甲○○自承不諱，有其出具之自白書為憑。
(二)、被告二人為夫妻，被告乙○○為協助被告甲○○逃避對原告
    之民事賠償責任，竟於95年3 月6 日透過夫妻無償贈與方式
    ，將原登記於被告甲○○名下如附表所示之土地及建物（下
    稱系爭不動產），無償移轉登記予被告乙○○。按債務人所
    為之無償行為，有害及債權者，債權人得聲請法院撤銷之。
    債務人所為之有償行為，於行為時明知有損害於債權人之權
    利者，以受益人於受益時亦知其情事者為限，債權人得聲請
    法院撤銷之。債權人依第1 項或第2 項之規定聲請法院撤銷
    時，得並聲請命受益人或轉得人回復原狀。民法第244 條第
    1 項、第2 項、第4 項分別定有明文。本件經原告對被告甲
    ○○財產實行假扣押結果，發現被告甲○○已將名下財產變
    賣或移轉殆盡，現已無足額財產可供償還原告，是被告上開
    無償移轉系爭不動產之行為，已嚴重損害原告對被告甲○○
    之債權，爰依民法第244 條第1 項、第4 項之規定，請求撤
    銷被告就系爭不動產所為之贈與行為及所有權移轉登記行為
    ，並請求被告塗銷系爭不動產於95年3 月6 日所為之所有權
    移轉登記。
(三)、縱認被告乙○○所稱其與被告甲○○有意以借款債權抵充價
    款，系爭不動產所有權乃有償移轉之抗辯屬實，則被告間就
    系爭不動產以夫妻贈與為原因之所有權移轉登記，即屬民法
    第87條規定之自始確定無效之通謀虛偽意思表示，故該所有
    權移轉登記係屬自始確定無效之法律行為，被告間就系爭不
    動產以夫妻贈與為原因之無效所有權移轉登記依法應予塗銷
    ，原告得基於被告甲○○之債權人地位，依民法第242 條代
    位權之規定，請求塗銷被告就系爭不動產以夫妻贈與為原因
    之所有權移轉登記，將系爭不動產回復至被告甲○○名下。
    至被告就系爭不動產主張以夫妻贈與為原因之無效通謀虛偽
    所有權移轉登記意思表示所隱藏之有償移轉行為，應待系爭
    不動產回復至被告甲○○名下後，另行依法聲請。
(四)、退步言之，若鈞院認被告間就系爭不動產以夫妻贈與為原因
    之通謀虛偽所有權移轉登記意思表示因隱藏有償移轉行為，
    可直接轉換為有償移轉登記，無須待系爭不動產先回復至被
    告甲○○名下後，另行由被告依法聲請，則因被告乙○○早
    於借錢予被告甲○○之際，即已得知被告甲○○除系爭不動
    產外，並無其他財產可供清償債務，且被告甲○○與原告有
    債權債務存在（依被告乙○○之答辯狀所述，此即為被告姚
??曼菁向被告乙○○借款之原因），因此，被告乙○○及甲○
    ○為系爭不動產之隱藏有償移轉行為時，顯已明知該有償行
    為將損害債權人即原告之權利，原告亦得依民法第244 條第
    2 項之規定，請求撤銷被告乙○○及甲○○有償詐害原告債
    權之行為。
(五)、聲明：
 1. 被告就系爭不動產於95年2 月24日所為以夫妻贈與為移轉原
    因之債權行為及物權行為均應予撤銷。
 2. 被告乙○○與被告甲○○應將前項不動產於95年3 月6 日經
    臺北縣板橋地政事務所，以夫妻贈與為原因所為之所有權移
    轉登記予以塗銷。
二、被告乙○○抗辯：
(一)、原告對於被告甲○○是否有債權尚屬未定。
 1. 原告對於被告甲○○所主張之債權關係，目前仍由臺灣桃園
    地方法院民事庭以95年度重訴字第153 號案件調查審理中，
    是原告對於被告之債權存否及債權額若干，均屬未定。
 2. 被告甲○○出具原告所稱自白書之緣由
 (1) 被告甲○○前為原告之財務經理，於任職期間，原告之負責
    人為總經理蔡榮譽，被告甲○○所負責者為行政事項，係依
    照總經理之指示辦理公司事務。原告之簽證會計師乃委由素
    孚會計專業聲望之安侯建業會計師事務所（KPMG）擔任，多
    年以來均為正常簽證，且原告總公司每2 年會派會計稽核人
    員進行稽核，先前並未發現任何問題。原告總公司派黎振國
    就本件所謂原告款項遭業務侵占乙事進行調查時，被告甲○
    ○未承認自己有何不法侵占行為，並表示願意協助釐清公司
    會計事務之作業流程，以瞭解問題所在。
 (2) 當時原告調查「遭侵占、虧空」之計算基礎，是一次調查90
    年至94年間長達5 年之資料，且原告將所有認為有異之請款
    單據均列為「遭侵占款」，因被告甲○○擔任公司財務經理
    ，而總經理蔡榮譽先生於斯時已離職，故原告公司要求被告
    甲○○解釋交代。該等原告所提出之「遭侵占、虧空」之款
??項中，有些可歸類為與空殼公司間之假交易、總經理蔡榮譽
    領取之業務獎金等，均由蔡榮譽或與總經理有關之相關人所
    領取，明顯與被告甲○○無關，惟有若干單據難以查證。
 (3) 原告表明之立場為：「主要是將公司之虧空款追回，對總公
    司有所交代，最重要的事要有人願意拿錢出來補洞」即可。
    被告甲○○基於其擔任財務經理多年，且公司之請款單據亦
    有被告甲○○之職務章。就客觀事實而言，若請款過程出現
    問題，被告甲○○確難以完全撇清責任。如被告甲○○與原
    告進行訴訟，則應投入時間、心神消耗、訴訟費及訴訟結果
    之風險，均屬被告甲○○應負擔之風險與鉅大成本。被告甲
    ○○基於上述考量，故同意黎振國提出之方案：被告甲○
    ○應協助釐清公司支付該等款項之經過，俾公司得進行追償
    。被告甲○○應補足若干金額，原告提出之金額為300 萬
    元。原告要求被告甲○○應寫下書面，以免將來反悔。
    被告甲○○願意答應以上條件，原告不再進行追究。
 (4) 因此，被告甲○○方依黎振國所要求之意旨，並事先與黎振
    國確認公司要求之內容並經過修正，最後確定為原告方面可
　　接受之內容後，才製作該份原告所謂之「自白書」，由被告
  　甲○○簽名後交給黎振國。由該份書面之內容以觀，亦可知
    確有上述被告甲○○與原告之協定過程與協定結果，是該份
    自白書自屬原告與被告甲○○雙方和解之結果，原告提出該
    份自白書做為證據，顯係承認該份文件足以作為雙方間關係
    之依據，原告卻將之割裂解釋，僅片面引用對於原告有利之
    一部，殊不合理。
(二)、系爭不動產乃被告共同出資購置，僅係登記於被告甲○○名
    下，其後被告乙○○更負擔系爭不動產之貸款，並為被告甲
    ○○清償債務，系爭不動產雖以夫妻贈與為移轉之登記原因
    ，然不影響被告間之有償行為
 1. 被告乙○○與被告甲○○於86年11月結婚，系爭不動產係於
    93年7 月間，經由房屋仲介業者向訴外人崔月美購買，總價
    金1250萬元，繳納方式為：93年7 月21日支付第一期款37萬
    元、93年7 月27日支付第二期款213 萬元、93年8 月16日支
    付第三期款300 萬元，第四期款則以銀行貸款700 萬元支付
    。其中前三期之550 萬元買賣價款中，多數係由被告乙○○
    支付，惟因銀行貸款之考量，方登記於被告甲○○之名下。
    蓋於貸款之時，遠東銀行稱：被告乙○○既係作為「購買住
    家」之目的而為貸款，要求被告應為共同借貸人，連帶負擔
    還款義務。甲○○既同為共同借貸人，故提出要求以自己作
    為登記名義人。當時被告乙○○因自己尚有萬華區○○街之
    另棟建物，且認為系爭不動產登記在被告甲○○名下之作法
    亦符合夫妻間之一般情誼，方以被告甲○○為登記名義人。
    爾後於辦理銀行貸款時，被告乙○○與甲○○即為共同借款
    人，且由被告乙○○負擔貸款債務，足證被告乙○○自始即
    為系爭不動產之實質所有權人。
  2.原告所提出之被告甲○○自白書，其中稱被告甲○○已分別
    還款260 萬元、450 萬元，該等「還款」之絕大部分，幾均
    為被告甲○○於93年底、94年2 月間藉用其他理由（被告甲
    ○○積欠朋友之借貸債務、應補繳予原告之公關與餐飲費用
    ）向被告乙○○借支，由被告乙○○借貸予甲○○，其借貸
    金額高達700 萬元，被告乙○○於斯時既氣憤又無奈，雖允
    借款項予被告甲○○，然提出被告甲○○應將系爭不動產歸
    還予被告乙○○之要求及離婚之打算。然被告乃多年夫妻，
    且育有二名幼子，一旦離婚，被告甲○○即無住處，故被告
    乙○○無法立即狠心與被告甲○○進行細算。經過一年多之
    沈澱，被告乙○○與甲○○方辦理系爭不動產之移轉登記事
    宜。
  3.由上足知，系爭不動產從被告甲○○名下移轉為被告乙○○
    所有，顯係被告間雙方結算後之有償行為，雖以「贈與」作
    為移轉之基礎原因，惟被告乙○○之認知係使系爭不動產移
    轉回復為自己所有之應有狀態，並無巧立名目，進行脫產之
    意識與意圖，故未刻意以「買賣」方式為之，且以夫妻贈與
    為名目，可有免課贈與稅、增值稅等優惠。社會上夫妻間因
    清算（如最常見者：於離婚時進行清算），而將經清算後應
    歸屬夫妻一方之不動產，以贈與方式而為移轉者，誠屬常見
    。本件被告係以能達到使不動產回復登記為被告乙○○所有
    之目的，基於稅務等因素而以「贈與」作為地政機關上之登
    記原因，但不影響隱藏之真正有償行為。易言之，本件被告
    間移轉系爭不動產之行為乃存有對價關係，然此與買賣契約
    不同，而屬一無名契約。即被告經過清算後，認基於「實際
    上由被告乙○○負擔買賣價款」、「被告乙○○以該不動產
    貸款，貸款交由被告甲○○使用」、「被告乙○○負擔以不
    動產貸款之債務」等先行發生事實，以該等對價而協定將系
    爭不動產移轉予被告乙○○，僅為節省稅捐，於夫妻間選擇
    以「贈與」作為移轉登記原因。原告主張被告係無償移轉系
    爭不動產之所有權，實無理由。
(三)、聲明：原告之訴駁回。
三、被告甲○○未於言詞辯論期日到場，亦未提出書狀作何聲明
    或陳述。
四、本院得心證之理由
(一)、原告主張被告甲○○前擔任原告之財務經理，於任職期間，
    侵占或詐領原告之款項高達數千萬元。被告為夫妻，被告乙
    ○○為協助被告甲○○逃避對於原告之民事責任，竟於95年
    3 月6 日以夫妻贈與為原因，將被告甲○○名下之系爭不動
    產移轉登記予被告乙○○，嚴重害及原告對於被告甲○○之
    債權，爰依民法第244 條第1 項、第4 項之規定，訴請撤銷
    被告間之贈與行為及所有權移轉行為，並命被告塗銷系爭不
    動產之所有權移轉登記等語。被告甲○○未於言詞辯論期日
    到場，亦未提出書狀為陳述或爭執。被告乙○○則以：原告
    對於被告甲○○有無債權尚屬未定，且系爭不動產之大部分
    買賣價款及貸款均由被告乙○○負擔，被告甲○○復向乙○
    ○借用高額款項，故被告間係基於有償之原因行為而為系爭
    不動產之移轉，並未損害原告之債權等情置辯。因之，本件
    首應審究者即為：原告對於被告甲○○有無債權存在？原告
    主張被告甲○○係基於無償之贈與行為將系爭不動產移轉予
    被告乙○○，並依民法第244 條第1 項、第4 項之規定訴請
    撤銷及回復原狀有無理由？
(二)、原告對於被告甲○○有300萬元債權存在
 1. 原告主張被告甲○○於擔任原告財務及行政經理期間，利於
    職務上處理公司財務之機會，自行或勾串第三人侵占詐領原
    告之款項高達數千萬元，其後並以提供虛偽不實發票或以虛
    列成本之方式，沖銷其所侵占、詐領款項之會計帳目，由被
    告甲○○自行出具之自白書亦可證明原告對於被告甲○○至
    少有300 萬元以上之債權存在等節，並提出被告甲○○出具
    之書面影本1 紙為證（附於本院卷第6 頁）。被告對於上開
　　書面乃被告甲○○所親自製作、簽名並交付原告乙節並不爭
 　 執。
 2. 觀諸該書面之記載略以：「……本人利用職務之便，大概自
    2003年12月至2004年9 月以預付款之方式支領款項，從事個
    人消費，再拿發票回來報帳沖轉。本人非常抱歉因人性貪婪
    慾望之弱點導致公司利益之損失及同仁之不便，已經感到十
    分悔恨。故分別在2004年12月底償還新臺幣260 萬元及2005
    年2 月累計償還新台幣450 萬元，共累計還入新臺幣770 萬
    元。希望公司念在本人長年在公司服務並已有悔意且十分有
    誠意要達成雙方和解。感謝美商樂思化學有限公司寬宏大量
    ，答應本人再還入新臺幣300 萬元，達成和解，不再予以追
    究，本人十分感謝。同意自2006年4 月6 至2007年3 月止，
    共分12期，每期新臺幣25萬元整，總計歸還協議之新臺幣
    300 萬元整，且在每月5 日前匯入公司指定之銀行帳戶中，
    願此事按協議還款後，能予以終結，不再追究。」等語，由
    前開被告甲○○所撰寫之內容可知，被告甲○○確已承認於
    92年12月至93年9 月間，其曾利用職務上之便，以預付款方
    式支領原告款項，造成原告之損失，且表明願意歸還原告
    300 萬元，並分12期清償，堪認被告甲○○係為賠償其不法
    行為造成原告之損害，而書立系爭書面承認300 萬元之債務
    ，原告執該書面為據，主張其對於被告甲○○有至少300 萬
    元之債權，應屬可採。被告乙○○辯稱原告對於被告甲○○
    之債權存否尚屬未定，則無可取。至被告甲○○侵占、詐領
    或應歸還原告之確切金額，因原告業另向被告甲○○提起刑
    事告訴及民事求償，現分別由臺灣桃園地方法院檢察署、臺
    灣桃園地方法院以96年度偵字第5389號案件偵查及95年度重
    訴字第153 號案件審理中，有被告甲○○之前案紀錄表與原
    告所提另案準備書狀可稽，該部分自宜由前揭刑事或民事案
    件加以認定，尚非本案所需審究之範圍。
 3. 被告乙○○雖又抗辯前開書面乃被告甲○○與原告方之人員
    協商後書立，係原告與被告甲○○之和解結果，原告如提出
    該份書面為證，應承認該份書面作為原告與被告甲○○間之
    權利義務之依據，不得片面援引有利原告之部分等語。惟由
    系爭書面以觀，其上除被告甲○○之簽名外，並無原告之大
    小章或任何原告人員之簽名，原告並已否認該份書面乃原告
    與被告甲○○間之和解協議，被告復未提出其他證據證明原
    告確已同意以300 萬元作為與被告甲○○和解之金額，當難
    逕認原告應受被告甲○○單方陳述之拘束，要屬明確。
(三)、被告甲○○無償移轉系爭不動產予被告乙○○，已害及原告
    對於被告甲○○之債權
 1. 按債務人所為之無償行為，有害及債權者，債權人得聲請法
    院撤銷之。債權人依第1 項或第2 項之規定聲請法院撤銷時
    ，得並聲請命受益人或轉得人回復原狀。但轉得人於轉得時
    不知有撤銷原因者，不在此限。民法第244 條第1 項、第4
    項分別定有明文。查系爭不動產係被告甲○○於93年7 月間
    向訴外人崔月美購買，被告甲○○復於95年3 月26日，以夫
    妻贈與為原因，將系爭不動產移轉登記予被告乙○○，有不
    動產買賣契約書影本1 份、系爭不動產之土地及建物登記謄
    本在卷可稽（附於本院卷第35頁至第42頁、第84頁、第85頁
    ），原告主張被告間係無償移轉系爭不動產之所有權，應可
    採信。
 2. 被告乙○○雖抗辯當時購置系爭不動產之買賣價金多由其支
    付，銀行貸款亦由其負擔，是其自始為系爭不動產之實質所
    有權人，又其於93年底、94年2 月間數次借款予被告甲○○
    ，故被告間係基於有償行為而為系爭不動產之移轉等語。惟
    不動產由何人出資買受，與該不動產所有權之歸屬係屬二事
    ，非謂出資者必得按其出資比例享有所有權。況被告乙○○
    就其所辯系爭不動產之買賣價金多數由其支付乙節，僅提出
    其與訴外人連吳金玉之存摺明細各1 份、匯款單1 紙為證（
    附於本院卷第86頁至第98頁），然該紙匯款單乃以被告甲○
    ○，而非被告乙○○之名義匯款，上開存摺明細亦僅能證明
    連吳金玉與被告乙○○之帳戶分別於93年7 月27日、93年8
    月26日有提領現金70萬元及轉帳300 萬元之交易紀錄，無法
    證明被告乙○○曾向其祖母連吳金玉借貸70萬元用以支付系
    爭不動產價款或以其自有資金支付系爭不動產價款之事實。
    又被告乙○○雖與被告甲○○同為向銀行貸款之共同借款人
    及銀行擔保本票之共同發票人，有增補條款契約書影本1 紙
    、本票1 紙在卷可佐（附於本院卷第107 頁、第108 頁），
    惟被告乙○○就其所稱貸款本息皆係由其繳付乙節，並未舉
    證以實其說，故被告乙○○抗辯系爭不動產之買賣價金與貸
    款多由其繳納云云，均難逕信。
 3. 再者，被告乙○○辯稱被告甲○○於93年底、94年2 月間曾
    以不同理由向其借貸款項達700 萬元，固提出存摺明細影本
    、授信明細查詢單影本等件為證（見本院卷第89頁、第90頁
    、第99頁至第101 頁、第109 頁），然觀諸該等存摺明細影
    本，僅有被告乙○○與其祖母連吳金玉帳戶數次提領現金之
    交易資料，尚無從窺知該等現金提領後之流向。被告乙○○
    提出之前開授信明細查詢單，亦僅能證明被告甲○○曾於94
    年1 月、3 月間分別向遠東國際商業銀行貸款150 萬元與
    200 萬元，無從執以認定被告乙○○曾將該等款項借貸予被
    告甲○○。另參以被告乙○○自稱被告甲○○係於93年底、
    94年2 月間即向其借款，如被告間確欲以該等借款債權作為
    系爭不動產之對價，被告甲○○卻遲至95年3 月方將系爭不
    動產移轉予被告乙○○，亦與常情不符，益徵被告乙○○辯
    稱其對被告甲○○有借款債權，且以之為系爭不動產移轉登
    記之對價云云，殊無可取。
 4. 末以我國不動產物權以登記為其公示方法，系爭不動產原既
    登記為被告甲○○所有，且以夫妻贈與為原因而移轉登記為
    被告乙○○所有，被告乙○○復無法證明其對於系爭不動產
    原有所有權或以相當對價取得系爭不動產之事實，已如前述
    ，原告主張被告乙○○乃無償取得系爭不動產之移轉登記，
    自屬有據。
 5. 查被告甲○○將系爭不動產無償贈與被告乙○○後，其名下
    已無任何不動產，此有本院依職權調取之被告甲○○財產所
    得調件明細表附卷可參。又原告前以向財政部臺北市國稅局
　　查調之財產所得資料，向本院聲請就被告甲○○之財產於
    300萬元之範圍內為假扣押執行，經本院以95年度執全地字
    第2878號案件予以受理，然被告甲○○已無足額財產可供保
    全執行等情，亦有原告提出之被告甲○○財產歸屬資料清單
    、所得資料清單、執行處通知、民事聲明異議狀等件可稽（
    見本院卷第159 頁至第166 頁），復據本院調閱本院95年度
    執全字第2878號案件查核無訛，足徵被告甲○○除系爭不動
    產外，確無其他財產足供清償其對於原告所負債務，是被告
    間就系爭不動產所為前揭無償贈與之債權行為及所有權移轉
    之物權行為，已使原告之債權有無法滿足之情，而嚴重損害
    原告之債權。
(四)、從而，原告依民法第244 條第1 項、第4 項規定，請求撤銷
    被告就系爭不動產所為無償贈與之債權行為及所有權移轉登
    記之物權行為，並請求被告乙○○塗銷所有權移轉登記，為
    有理由，應予准許。又債權人依照民法第244 條規定請求塗
    銷不動產移轉登記，僅須以登記名義人為被告（最高法院88
    年度台上字第259 號判決意旨可資參照），被告甲○○既非
    系爭不動產之登記名義人，原告一併請求被告甲○○塗銷前
    開所有權移轉登記，尚屬無據，此部分應予駁回。
(五)、原告依民法第244 條第1 項、第4 項之規定訴請撤銷前述債
    權及物權行為既有理由，其依民法第87條、民法第244 條第
    2 項所為備位主張部分，即無論斷之必要。又本件事證已臻
    明確，兩造其餘主張及攻擊防禦方法與證據，經本院斟酌後
    ，亦與本件判決結果不生影響，爰不一一論列，附此敘明。
參、結論：原告之訴一部為有理由，一部為無理由，依民事訴訟
    法第385 條第1 項前段、第79條、第85條第1 項前段，判決
    如主文。
中　　華　　民　　國　　96　　年　　5 　　月　　9 　　日
                  民事第三庭    法　官　吳佳穎
以上正本係照原本作成
如對本判決上訴，須於判決送達後20日內向本院提出上訴狀
中　　華　　民　　國　　96　　年　　5 　　月　　9 　　日
                            書記官　黃美雲
┌────────────────────────────────────────────┐
│附表（土地）：　　　　　　　　　　　　　　　　　　　　　　　　　　                      │
├──┬─────────────────────┬─┬───────┬─────────┤
│編號│　土地坐落                                │地│　面    積    │　　　　　　　　　│
│    ├───┬────┬────┬───┬───┤　├───────┤　權　利　範　圍　│
│    │縣　市│鄉鎮市區○ 　段　 ○○段  │地號  │目│ 平方公尺     │ 　　　　　　　　 │
├──┼───┼────┼────┼───┼───┼─┼───────┼─────────┤
│ 1. │臺北縣│板橋市　○○○○段│第三嵌│127   │建│ 1,059        │100,000分之514    │
├──┼───┼────┼────┼───┼───┼─┼───────┼─────────┤
│ 2. │臺北縣│板橋市　○○○○段│第三嵌│127-2 │建│ 486          │100,000分之360    │
├──┼───┼────┼────┼───┼───┼─┼───────┼─────────┤
│ 3. │臺北縣│板橋市　○○○○段│第三嵌│127-3 │建│ 855          │100,000分之460    │
└──┴───┴────┴────┴───┴───┴─┴───────┴─────────┘
┌──────────────────────────────────────────────┐
│附表（建物）：                                                                              │
├──┬────┬───────┬────────┬──────────┬──────────┤
│編號│ 建號   │  基地坐落    │ 建物門牌       │  建物面積          │ 權利範圍           │
│    │        │              │                │（平方公尺）        │                    │
├──┼────┼───────┼────────┼──────────┼──────────┤
│    │板橋市江│臺北縣板橋市江│臺北縣板橋市文化│層次面積：89.86     │ 全部               │
│    │子翠段第│子翠段第三嵌小│路2 段485 號21樓│附屬建物：陽台11.19 │                    │
│    │三嵌小段│段第127-3地號 │                │                    │                    │
│    │8596建號│              │                │                    │                    │
│    ├────┼───────┴────────┼──────────┼──────────┤
│    │同上小段│上列建物之共同使用部分          │34.66               │100,000 分之49,384  │
│    │8819建號│                                │                    │                    │
│ 1. ├────┼────────────────┼──────────┼──────────┤
│    │同上小段│上列建物之共同使用部分          │1,278.14            │100,000 分之451     │
│    │8842建號│                                │                    │                    │
│    ├────┼────────────────┼──────────┼──────────┤
│    │同上小段│上列建物之共同使用部分          │84.97               │100,000分之2,210    │
│    │8844建號│                                │                    │                    │
│    ├────┼────────────────┼──────────┼──────────┤
│    │同上小段│上列建物之共同使用部分          │5420.65             │100,000分之596      │
│    │8846建號│                                │                    │                    │
│    │        │                                │                    │                    │
└──┴────┴────────────────┴──────────┴──────────┘
